【裁判字號】    98,簡上,1240
【裁判日期】    990119
【裁判案由】    毒品危害防制條例
【裁判全文】
臺灣高雄地方法院刑事判決            98年度簡上字第1240號
上  訴  人
即  被  告  甲○○
上列上訴人因毒品危害防制條例案件，不服本院高雄簡易庭民國
98年11月16日98年度審簡字第4592號刑事簡易判決（檢察官聲請
簡易判決處刑案號：98年度偵字第21002 號），提起上訴，本院
第二審合議庭判決如下︰
    主    文
上訴駁回。
    事    實
一、甲○○前於民國82、83年間因違反肅清煙毒條例、違反麻醉
    藥品管理條例等案件，經法院分別判處有期徒刑2 年4 月、
    3 年4 月、10月、6 年確定並入監執行，嗣於89年10月8 日
    縮刑假釋出監，假釋中復於92年間再犯搶奪罪，除經撤銷假
    釋而入監執行殘刑6 年11日外，搶奪罪部分並由法院判處有
    期徒刑10月確定，嗣除有期徒刑6 年部分外，上開各罪均經
    法院裁定減刑，其中有期徒刑10月減為5 月之罪復與有期徒
    刑6 年部分定應執行有期徒刑6 年4 月確定，並與其他各罪
    接續執行，甫於96年9 月11日縮短刑期執行完畢，竟仍不知
    悔改，明知海洛因業經行政院公告列為毒品危害防制條例第
    2 條第2 項第1 款之第一級毒品，不得非法持有，竟仍於98
    年6 月9 日下午3 時許，在高雄市○鎮區○○路與德昌街交
    岔路口附近，以新臺幣（下同）500 元之代價，向真實姓名
    年籍不詳、綽號「小支」之成年男子，購得第一級毒品海洛
    因1 小包（檢驗後淨重0.039 公克）。後於同日下午3 時40
    分許，甲○○騎乘車號ZCD-778 號機車行經高雄縣鳳山市○
    ○○路1 巷22號附近，因交通違規為警攔下時，為警當場在
    其身上扣得第一級毒品海洛因1 小包。
二、案經高雄市政府警察局苓雅分局報告臺灣高雄地方法院檢察
    署檢察官偵查聲請以簡易判決處刑。
    理    由
一、證據能力部分：按被告以外之人（含證人、鑑定人、告訴人
    、被害人、共同被告等）於審判外之陳述雖不符刑事訴訟法
    第159 條之1 至之4 等4 條之規定，而經當事人於審判程序
    同意作為證據，法院審酌該言詞陳述或書面陳述作成時之情
    況，認為適當者，亦得為證據，刑事訴訟法第159 條之5 第
    1 項定有明文。其立法意旨在於傳聞證據未經當事人之反對
    詰問予以核實，原則上即予排除，惟若當事人放棄反對詰問
    權，於審判程序中表明同意以該等傳聞證據為證；基於尊重
    當事人對傳聞證據之處分權，並充實證據資料以利真實發見
    ，強化言詞辯論功能，促使訴訟程序順暢進行，則予上開傳
    聞證據亦具有證據能力。本判決後開引用具有傳聞證據性質
    之證據資料，已經檢察官、被告於準備程序期日同意為證據
    使用，是其縱無刑事訴訟法第159 條之1 至第159 條之4 或
    其他傳聞法則例外之情形，亦經本院審酌各該證據作成之情
    況，既無違法取得情事，復無證明力明顯過低等情形，以得
    供做法院判斷事實之依據為適當，認為均有證據能力，得為
    證據。
二、訊據上訴人即被告甲○○（下稱被告）於警詢、偵查中及本
    院審理時，對其前揭犯罪事實均自白不諱，並有搜索扣押筆
    錄、扣押物品目錄表及高雄市立凱旋醫院濫用藥物成品檢驗
    鑑定書在卷可稽，被告甲○○自白犯行，堪認與事實相符，
    犯行堪予認定。本件被告犯罪事證已臻明確，應依法論科。
三、查海洛因為毒品危害防制條例第2 條第2 項第1 款規定之第
    一級毒品，除法律另有規定者外，不得持有。核被告甲○○
    所為，係犯毒品危害防制條例第11條第1 項之持有第一級毒
    品罪。又被告有前述犯罪科刑及執行情形，有臺灣高等法院
    被告前案紀錄表1 份在卷可憑，其受徒刑之執行完畢後，5
    年內再因故意而犯本件有期徒刑以上之罪，為累犯，應依刑
    法第47條第1 項規定，加重其刑。
四、原審認被告罪證明確，因而適用毒品危害防制條例第11條第
    1 項、第18條第1 項前段，刑法第11條、第47條第1 項、第
    41條第1 項前段等規定，並審酌被告持有毒品之時間甚短，
    重量、數量亦非鉅，犯後並坦承犯行，態度尚可等情，量處
    有期徒刑3 月，並諭知如易科罰金，以新臺幣1,000 元折算
    1 日。另諭知扣案之白色粉末1 包，經送高雄市立凱旋醫院
    檢驗結果，檢出第一級毒品海洛因成分（驗前淨重0.048 公
    克，驗後淨重0.039 公克），有該醫院出具之濫用藥物成品
    檢驗鑑定書1 紙在卷可稽，自屬查獲之第一級毒品無訛，應
    依毒品危害防制條例第18條第1 項前段之規定，宣告沒收銷
    燬；另包裝毒品之袋子，因其上所殘留之毒品，難以析離，
    且無析離之實益與必要，應視同毒品，均一併沒收銷燬之。
    並說明送驗耗損部分之毒品因已滅失，爰不另宣告沒收銷燬
    。其認事用法，核無不合，量刑亦屬允當。又按刑事審判旨
    在實現刑罰權之分配的正義，故法院對有罪之被告科刑，應
    符合罪刑相當之原則，使罰當其罪，此所以刑法第57條明定
    科刑時應審酌一切情狀，尤應注意該條所列10款事項以為科
    刑輕重之標準。本件原判決已就刑法第57條所列各款情形加
    以考量，而為量刑標準，並詳敘理由，被告上訴指摘原判決
    量刑過重，並無理由，應予駁回。
據上論斷，應依刑事訴訟法第455 條之1 第1 項、第3 項、第36
4 條、第368 條，判決如主文。
本案經檢察官李茂增到庭執行職務
中    華    民    國    99    年    1     月    19    日
                刑事第十九庭  審判長法  官  陳志銘
                                    法  官  吳芝瑛
                                    法  官  陳松檀
以上正本證明與原本無異。
不得上訴。
中    華    民    國    99    年    1     月    20    日
                                    書記官  彭帥雄
附錄本判決論罪科刑法條：
毒品危害防制條例第11條第1項
持有第一級毒品者，處3 年以下有期徒刑、拘役或新臺幣5 萬元
以下罰金。


司法院資訊處製作；財團法人民間司法改革基金會備份。
